【裁判字號】    97,易,2138
【裁判日期】    980226
【裁判案由】    竊盜
【裁判全文】
臺灣臺北地方法院刑事判決              97年度易字第2138號
公  訴  人  臺灣臺北地方法院檢察署檢察官
被      告  周明
                    （另案在桃園看守所羈押中）
            丙○○
                    原住臺北市.
                    （
上列被告因竊盜案件，經檢察官提起公訴（97年度偵字第9779號
），本院判決如下：
    主  文
周明、丙○○結夥三人以上攜帶兇器踰越安全設備竊盜，周明
累犯，處有期徒刑拾月；丙○○處有期徒刑捌月。
    事  實
一、周明曾因竊盜案件，經臺灣板橋地方法院90年度易字第18
    59號刑事判決判處有期徒刑3 月、緩刑3 年確定；但於緩刑
    期間內再犯竊盜案件，經本院以91年度簡字第113 號刑事簡
    易判決判處有期徒刑4 月確定，前案緩刑經臺灣板橋地方法
    院91年度撤緩字第138 號裁定撤銷，周明遂於民國91年9
    月24日入監接續執行，並於92年4 月23日執行完畢；又犯竊
    盜案件，先後經臺灣板橋地方法院92年度簡字第2711號刑事
    簡易判決判處有期徒刑4 月確定，嗣於93年4 月22日執行完
    畢；再犯竊盜案件，經臺灣新竹地方法院95年度訴字第392
    號刑事判決判處有期徒刑1 年2 月確定，周明甫於96年7
    月3 日縮刑期滿執行完畢。另丙○○曾因竊盜案件，經臺灣
    板橋地方法院以90年度易字第3218號刑事判決判處以其徒刑
    2 月，並與另公共危險案件所判有期徒刑2 月，合併應執行
    有期徒刑3 月，丙○○於91年1 月11日入監服刑，迄91年4
    月10日執行完畢（不構成累犯）。詎周明、丙○○仍不知
    悔悟，與甲○○（業經本院判處有期徒刑10月）、乙○○（
    業經本院判處有期徒刑6 月）於97年3 月25日凌晨1 時許，
    一同前往臺北火車站地下3 樓之捷運與高鐵轉乘處，欲席地
    而睡之際，周明提議竊取轉乘處補票房內之零錢，周明
    、丙○○、乙○○、甲○○乃共同基於意圖為自己不法所有
    之犯意聯絡，由甲○○就地拿取車站人員所有、客觀上足對
    人之生命、身體、安全構成威脅、具有危險性之老虎鉗及長
    約10數公分之工業用剪刀各1 把，攜至補票房門口，丙○○
    在補票房附近徘徊把風，甲○○持老虎鉗及長剪刀試圖破壞
    補票房門鎖，但因門鎖堅固無法破壞，4 人遂共推由體型較
    瘦之乙○○從補票房窗口爬進房內而踰越安全設備，入內後
    打開補票房門，任由甲○○、周明入內竊取放置於補票房
    內之零錢合計新臺幣（下同）1, 655元及補票員丁○○所有
    外套1 件，得手後，丙○○取走外套，現金則由4 人朋分花
    用。嗣於同日上午5 時許，補票員丁○○發覺補票房遭竊，
    報警調取監視器錄影畫面，始循線查悉上情。
二、案經被害人丁○○訴由臺灣臺北地方法院檢察署檢察官偵查
    起訴。
    理  由
一、證據能力之判斷：
    被告周明、丙○○對於下列各項證據方法，並未爭執其證
    據能力，並同意作為證據（見本院卷二第﹍頁），本院審酌
    其作成時之情況，認為並無不適當之情事，均得作為證據，
    合先敘明。
二、認定事實所憑之證據及理由：
    上開犯罪事實，訊據被告周明、丙○○於警詢、偵訊及本
    院審理中坦白認罪（見97年度偵字第9779號卷第12頁、97年
    度偵字第9779號卷第6 至7 、64頁、本院卷二第89頁反面、
    第91頁反面），核與共同被告乙○○於警詢時陳述：「他們
    帶我走到臺北火車站地下3 層捷運、臺鐵轉乘處的補票房。
    共有4 個人」、「他叫我從補票房收票口爬進去裡面開門，
    其他人再進來拿錢」、「他們有使用工具，我不清楚他們使
    用何種工具。共竊取新臺幣1655元」等情相符（見97年度偵
    字第9779號卷第9 頁），亦據告訴人丁○○於警詢、偵訊中
    證述：「發現補票房內很凌亂，抽屜都被打開，並發現我於
    今（25）日零時35分許下班時置於補票房內之金錢及物品都
    不見了」、「我今（25）日回補票房時門是有關上的，但是
    發現門鎖遭破壞」、「我遭竊新臺幣1655元整，灰色夾克1
    件」、「門的鎖頭有被夾變形，有工具夾的痕跡，鎖頭變形
    ，但還是可以用鑰匙打開，打開後發現補票房內凌亂，抽屜
    都被打開，且抽屜內之零錢及我的外套都不見了」等情綦詳
    （見97年度偵字第9779號卷第17至18、64頁），且有現場圖
    、監視錄影器畫面翻拍照片及被告4 人現場指認照片在卷可
    稽（見97年度偵字第9779號卷第39至44頁），是被告周明
    、丙○○任意性之自白，有上開各項證據足資佐證，堪以認
    與事實相符，可以採信。綜上，本案事證明確，被告周明
    、丙○○與共同被告甲○○、乙○○共同以上開方式竊取財
    物之犯行，洵堪認定，應予依法論罪科刑。
三、論罪科刑之依據：
  (一)按刑法第321 條第1 項第3 款之攜帶兇器竊盜罪，係以行為
    人攜帶兇器竊盜為其加重條件，此所謂兇器，其種類並無限
    制，凡客觀上足對人之生命、身體、安全構成威脅，具有危
    險性之兇器均屬之，且祇須行竊時攜帶此種具有危險性之兇
    器為已足，並不以攜帶之初有行兇之意圖為必要（最高法院
    79年臺上字第5253號判例要旨參照）。查被告周明、丙○○與共同被告甲○○、乙○○一同前往補票房附近意欲下手
    行竊時，由共同被告甲○○在臺北火車站站內隨手拿取站務
    人員所有之老虎鉗及工業用剪刀各1 支，並攜往補票房欲破
    壞補票房門鎖，且經告訴人丁○○證實門鎖鎖頭確有遭夾變
    形之痕跡，是老虎鉗、工業用剪刀等金屬材質又有夾、剪物
    品功能之工具，客觀上足對人之生命、身體、安全構成威脅
    ，具有危險性，揆諸前揭最高法院判例見解，自屬兇器。又
    按同條第1 項第2 款「其他安全設備」，係指門扇牆垣以外
    ，依通常觀念足認防盜之一切設備而言，如門鎖、窗戶等等
    。故核被告周明、丙○○與甲○○、乙○○4 人攜帶老虎
    鉗、工業用剪刀、又推由共同被告乙○○鑽入窗口之行為，
    係犯刑法第321 條第1 項第2 款、第3 款、第4 款結夥三人
    以上攜帶兇器踰越安全設備竊盜罪。被告周明、丙○○與
    共同被告甲○○、乙○○就上開竊盜犯行，有犯意聯絡及行
    為分擔，為共同正犯。被告周明曾因竊盜案件，經臺灣新
    竹地方法院95年度訴字第392 號刑事判決判處有期徒刑1 年
    2 月確定，被告甫於96年7 月3 日縮刑期滿執行完畢等情，
    有臺灣高等法院被告前案紀錄表附卷可參（見本院卷一第4
    至8 頁），是被告周明於前次徒刑之執行完畢後，5 年以
    內故意再犯本件有期徒刑以上之罪，為累犯，應依法加重其
    刑。
  (二)爰審酌：(1)被告周明、丙○○與共同被告甲○○、乙○○
    結夥3 人以上、攜帶客觀上足對人之生命、身體、安全構成
    威脅之老虎鉗及工業用剪刀各1 把，遂行竊盜犯行，渠等犯
    罪惡性、手段及可能造成之危害非輕；(2)且被告周明除前
    述構成累犯之竊盜前科紀錄外，前即因竊盜案件，經臺灣板
    橋地方法院90年度易字第1859號刑事判決判處有期徒刑3 月
    、緩刑3 年確定；但於緩刑期間內再犯竊盜案件，經本院以
    91年度簡字第113 號刑事簡易判決判處有期徒刑4 月確定，
    前案緩刑經臺灣板橋地方法院91年度撤緩字第138 號裁定撤
    銷，遂於91年9 月24日入監接續執行，並於92年4 月23日執
    行完畢；又犯竊盜案件，先後經臺灣板橋地方法院92年度簡
    字第2711號刑事簡易判決判處有期徒刑4 月確定，甫於93年
    4 月22日執行完畢等情，另被告丙○○則因竊盜案件，經臺
    灣板橋地方法院以90年度易字第3218號刑事判決判處以其徒
    刑2 月，並與另公共危險案件所判有期徒刑2 月，合併應執
    行有期徒刑3 月，於91年1 月11日入監服刑，迄91年4 月10
    日執行完畢等情，有臺灣高等法院被告前案紀錄表足徵（見
    本院卷一第4 至8 頁、第28至30頁），是被告2 人已有竊盜
    前科且經執行完畢，再犯本件加重竊盜犯行，毫無悔悟；(3)
    惟被告等4 人竊取財物價值微少，造成損害尚非嚴重；(4)被
    告丙○○於本院前次準備程序均否認犯罪，被告周明則因
    合法傳喚、拘提均未到庭而經本院發佈通緝，是被告2 人犯
    罪後態度不佳；嗣被告周明、丙○○終於本院98年2 月19
    日準備程序時表示願意認罪等一切情狀，分別量處如主文所
    示之刑，以示懲儆。
  (三)至於共同被告甲○○攜帶之老虎鉗及工業用剪刀各1 把，雖
    係被告4 人共同攜帶兇器犯罪所用之物，惟據同案被告甲○○供述係就地拿取站務人員所有之工具，非同案被告甲○○
    所有之物（見本院卷一第130 頁反面），又該等工具目前下
    落不明，爰不依刑法第38條第1 項第2 款規定沒收，附此說
    明。
據上論斷，應依刑事訴訟法第284 條之1 、第299 條第1 項前段
，刑法第28條、第321 條第1 項第2 款、第3 款、第4 款、第47
條第1 項，判決如主文。
本案經檢察官簡逸薇到庭執行職務。
中    華    民    國    98    年    2     月    26    日
                  刑事第六庭  法  官  林晏如
上正本與原本無異。
如不服本判決，應於判決送達後10日內向本院提出上訴狀（應抄
附繕本）。告訴人或被害人如對於本判決不服者，應具備理由請
求檢察官上訴，其上訴期間之計算係以檢察官收受判決正本之日
期為準。
                              書記官  楊盈茹
中    華    民    國    98    年    2     月    26    日
附錄本案論罪科刑法條全文：
中華民國刑法第321條
犯竊盜罪而有左列情形之一者，處6 月以上、5 年以下有期徒刑
：
一、於夜間侵入住宅或有人居住之建築物、船艦或隱匿其內而犯
    之者。
二、毀越門扇、牆垣或其他安全設備而犯之者。
三、攜帶兇器而犯之者。
四、結夥三人以上而犯之者。
五、乘火災、水災或其他災害之際而犯之者。
六、在車站或埠頭而犯之者。
前項之未遂犯罰之。


司法院資訊處製作；財團法人民間司法改革基金會備份。
